【裁判字號】    97,訴,2155
【裁判日期】    970813
【裁判案由】    違反毒品危害防制條例
【裁判全文】
臺灣彰化地方法院刑事判決      九十七年度訴字第二一五五號
公  訴  人  臺灣彰化地方法院檢察署檢察官
被      告  甲○○
上列被告因違反毒品危害防制條例案件，經檢察官提起公訴（九
十七年度毒偵字第二五五六號），由本院合議庭裁定依簡式審判
程序審理判決如下：
    主  文
甲○○施用第一級毒品，累犯，處有期徒刑壹年貳月。
    事  實
一、甲○○（原身分證統一編號為Ｚ000000000號）前
    曾於民國八十八年七月十九日，因恐嚇取財案件，經臺灣高
    等法院臺中分院以八十八年度少連上訴字第五０號判處有期
    徒刑三年確定；又於八十八年十一月二十九日，因施用第二
    級毒品案件，經本院以八十八年度易字第一二九八號判處有
    期徒刑五月，得易科罰金確定，上揭二刑期經入監接續執行
    後，於九十一年十二月十九日假釋付保護管束，並因上開保
    護管束已於九十二年十月十二日屆滿未經撤銷而視為執行完
    畢。其復曾因施用毒品案件，經送執行觀察、勒戒後，因認
    無繼續施用毒品之傾向，於八十七年六月二十六日執行完畢
    釋放，並於八十七年八月三日，由本院以八十七年度訴字第
    一一七號案件判決免刑確定；又因前揭經本院以八十八年度
    易字第一二九八號案件判處罪刑確定之施用第二級毒品犯行
    ，經送執行觀察、勒戒，因認有繼續施用毒品之傾向，接續
    執行強制戒治，後經戒治所評定合格，認無繼續戒治之必要
    ，於八十九年七月十日停止戒治，所餘期間付保護管束，並
    因前開保護管束於八十九年九月一日期滿未經撤銷而視為執
    行完畢；再於上開強制戒治執行完畢後之五年內，再犯施用
    第二級毒品案件，於九十四年七月二十五日經本院彰化簡易
    庭以九十四年度彰簡字第四五四號判處有期徒刑六月，得易
    科罰金確定。詎仍不知警惕，又另行基於以一行為同時施用
    第一級毒品海洛因及施用第二級毒品甲基安非他命之犯意，
    於九十七年五月七日凌晨一時許，在其真實姓名、年籍均不
    詳、綽號「王仔」之成年友人位於彰化縣彰化市○○路名及
    門牌號碼均不詳之住處內，以將少許海洛因、甲基安非他命
    一起摻入玻璃管內，以火燒烤再吸其煙霧之方式，同時施用
    海洛因及甲基安非他命一次。嗣其於九十七年五月七日下午
    四時五十分許，在彰化縣警察局彰化分局接受採尿之際，於
    有偵查犯罪職權之機關或個人發覺其上開犯罪之前，主動向
    警方供承其於前開時間有施用海洛因之犯行而自首，且主動
    接受裁判。
二、案經彰化縣警察局彰化分局報請臺灣彰化地方法院檢察署檢
    察官偵查起訴，由本院合議庭裁定依簡式審判程序審理。
    理  由
一、訊據被告甲○○對於上揭事實坦承不諱，且有「應受尿液採
    驗人尿液檢體採集送驗紀錄表」、詮昕科技股份有限公司濫
    用藥物尿液檢驗報告各一件在卷可稽，被告之自白堪認與事
    實相符。此外，復有臺灣彰化地方法院檢察署刑案資料查註
    紀錄表、臺灣高等法院被告前案紀錄表、臺灣高等法院在監
    在押全國紀錄表各一件在卷可考，本件事證明確，被告犯行
    洵堪認定。
二、按海洛因係毒品危害防制條例所定之第一級毒品，而甲基安
    非他命則係同條例所定之第二級毒品，均不得非法施用。核
    被告所為，係犯毒品危害防制條例第十條第一項之施用第一
    級毒品罪及同條第二項之施用第二級毒品罪。其為供施用第
    一級毒品及第二級毒品而持有前開毒品之低度行為，應為施
    用之高度行為所吸收，不另論罪。又被告於九十七年五月七
    日凌晨一時許，將海洛因及甲基安非他命同時摻入玻璃管內
    ，以火燒烤再吸其煙霧之方式，同時施用海洛因及甲基安非
    他命一次，係以一行為觸犯上開二罪名，屬想像競合犯，應
    依刑法第五十五條之規定，從一較重之施用第一級毒品罪處
    斷。再被告前曾於八十八年七月十九日，因恐嚇取財案件，
    經臺灣高等法院臺中分院以八十八年度少連上訴字第五０號
    判處有期徒刑三年確定；又於八十八年十一月二十九日，因
    施用第二級毒品案件，經本院以八十八年度易字第一二九八
    號判處有期徒刑五月，得易科罰金確定，上揭二刑期經入監
    接續執行後，於九十一年十二月十九日假釋付保護管束，並
    因上開保護管束已於九十二年十月十二日屆滿未經撤銷而視
    為執行完畢，有臺灣彰化地方法院檢察署刑案資料查註紀錄
    表、臺灣高等法院被告前案紀錄表各一份在卷可考，其於五
    年以內故意再犯本件有期徒刑以上之罪，為累犯，應依刑法
    第四十七條第一項之規定加重其刑。另按實質上或裁判上一
    罪，僅自首其一部者，仍有自首之效力【司法院八十年四月
    十五日（80）廳刑一字第四四六號研究意見參照】，是被告
    於九十七年五月七日下午四時五十分許，在彰化縣警察局彰
    化分局接受採尿之際，於有偵查犯罪職權之機關或個人發覺
    其上開犯罪之前，主動向警方供承其於前開時間有施用第一
    級毒品海洛因之犯行（此據被告陳明在卷，並有被告之警詢
    筆錄一份在卷可考），而未供述有施用第二級毒品甲基安非
    他命之部分，然因被告上開施用海洛因及甲基安非他命一次
    之行為，具有想像競合犯之裁判上一罪關係，依前揭說明，
    被告就其施用第一級毒品海洛因部分之事實自首而受裁判，
    仍得依自首之規定減輕其刑，爰依刑法第六十二條前段之自
    首規定，減輕其刑（然本院認被告就其施用海洛因部分自首
    時，並未就與之具有想像競合犯關係之施用甲基安非他命部
    分從實供述，是適用自首減輕後之刑，仍不宜過輕）；且前
    分別有加重、減輕之事由，依法應先加後減之。爰審酌被告
    之素行、犯罪之動機、目的、其將海洛因、甲基安非他命摻
    入玻璃管內，以火燒烤再吸其煙霧施用一次之手段，所採取
    同時將海洛因、甲基安非他命一起摻雜吸用之複雜施用方式
    ，對其身體、心理之戕害非輕、所生危害及其犯罪後之態度
    等一切情狀，量處如主文所示之刑（本院酌以上情，認量處
    如主文所示之刑，已足以懲治被告之犯行；蒞庭檢察官於本
    院審理時對被告求處有期徒刑一年八月，尚稍為重，附予敘
    明），以示懲儆。
據上論斷，應依刑事訴訟法第二百七十三條之一第一項、第二百
九十九條第一項前段，毒品危害防制條例第十條第一項、第二項
、第二十三條第二項，刑法第十一條前段、第五十五條、第四十
七條第一項、第六十二條前段，判決如主文。
本案經檢察官吳芙如到庭執行職務
中    華    民    國  九十七  年    八   月    十三   日
                  刑事第八庭    法  官  李雅俐
以上正本證明與原本無異。
如不服本判決，應於判決送達後10日內，向本院（切勿逕送臺灣
高等法院臺中分院）提出上訴狀，上訴書狀應「敘述具體上訴理
由」，並按他造當事人之人數附繕本。
中    華    民    國  九十七  年    八   月    十三   日
                                書記官  陳秀娟
附錄論罪科刑法條：
毒品危害防制條例第十條：
施用第一級毒品者，處六月以上五年以下有期徒刑。
施用第二級毒品者，處三年以下有期徒刑。


司法院資訊處製作；財團法人民間司法改革基金會備份。
